臺灣臺中地方法院刑事裁定
110年度聲字第4176號
聲  請  人  臺灣臺中地方檢察署檢察官
受  刑  人  吳育碩



上列聲請人因受刑人數罪併罰有二裁判以上，聲請定其應執行之
刑（110年度執字第6585號、110年度執聲字第2793號），本院裁
定如下：
    主  文
吳育碩因犯如附表所示之罪，所處各如附表所載之刑，應執行有
期徒刑柒年叁月。
    理  由
一、聲請意旨略以：受刑人吳育碩所犯如附表所示之罪，先後經
    判決確定如附表，應依刑法第53條、第51條第5款規定，定
    應執行之刑，爰依刑事訴訟法第477條第1項規定聲請裁定等
    語。
二、裁判確定前犯數罪者，併合處罰之；數罪併罰有二裁判以上
    者，依第51條之規定，定其應執行之刑，刑法第50條第1 項
    本文及第53條分別定有明文。又數罪併罰，分別宣告其罪之
    刑，如宣告多數有期徒刑者，於各刑中之最長期以上，各刑
    合併之刑期以下，定其刑期。但不得逾30年，刑法第51條第
    5款亦定有明文。次按刑法第50條規定：「裁判確定前犯數
    罪者，併合處罰之。但有下列情形之一者，不在此限：一、
    得易科罰金之罪與不得易科罰金之罪。二、得易科罰金之罪
    與不得易服社會勞動之罪。三、得易服社會勞動之罪與不得
    易科罰金之罪。四、得易服社會勞動之罪與不得易服社會勞
    動之罪。前項但書情形，受刑人請求檢察官聲請定應執行刑
    者，依第51條規定定之。」準此，合於數罪併罰之數罪，其
    中得易科罰金之罪與不得易科罰金之罪，須經受刑人請求檢
    察官聲請，始得依刑法第51條第5款之規定定其應執行之刑
    ，檢察官不得自行依職權逕向法院聲請，以維受刑人之權益
    。
三、受刑人吳育碩所犯如附表所示之罪，經本院先後判處如附表
    所示之刑，均經確定在案，其中附表編號1至8所示之刑，經
    本院110年度訴字第28號判決定應執行刑為有期徒刑7年2月
    ，又其中如附表編號1至8號所示之罪屬不得易科罰金之罪，
    如附表編號9所示之罪係屬得易科罰金之罪，有各該判決書
    及臺灣高等法院被告前案紀錄表附卷可稽。惟受刑人就前揭
    各罪，業已請求檢察官聲請法院裁定其應執行之刑，有臺灣
    臺中地方檢察署刑法第50條第1項但書案件是否請求聲請定
    應執行刑調查表在卷可憑，是聲請人就附表所示各罪聲請定
    其應執行之刑，核屬正當，爰衡酌受刑人所犯各罪侵害法益
    之異同、對侵害法益之加重效應及時間、空間之密接程度，
    及前開裁判所定應執行刑內部界限之拘束，又依最高法院刑
    事大法庭110年度台抗大字第489號裁定意旨，「定應執行刑
    ，不僅攸關國家刑罰權之行使，於受刑人之權益亦有重大影
    響，除顯無必要或有急迫情形外，法院於裁定前，允宜予受
    刑人以言詞、書面或其他適當方式陳述意見之機會，程序保
    障更加周全」，經本院函詢受刑人對本件定應執行刑案件有
    無意見欲表達，並告以文到3日內具狀陳述意見，該函文於
    民國110年11月26日合法送達予受刑人，受刑人回覆希請合
    併定較輕刑度，是依最高法院上開裁定意旨，本院已予受刑
    人表示意見之機會，綜合受刑人之意見及上情一併審酌，為
    整體評價後，定其應執行刑。
四、爰依刑事訴訟法第477條第1項，刑法第53條、第51條第5款
    ，裁定如主文。
中　　華　　民　　國　　110 　年　　12　　月　　13　　日
                刑事第十八庭  法  官  張美眉 
以上正本證明與原本無異。
如不服本裁定，應於收受送達後5日內向本院提出抗告狀。（應
附繕本）
　　　　　　　　　　　　　　　書記官  薛美怡　　　　　
中　　華　　民　　國　　110 　年　　12　　月　　13　　日
【附表】：受刑人吳育碩定應執行刑案件一覽表
編           號         1        2        3 罪           名  毒品危害防制條例 毒品危害防制條例 毒品危害防制條例 宣    告     刑  有期徒刑6年 有期徒刑5年6月 有期徒刑5年6月 犯  罪  日   期  109年7月23日 109年9月30日 109年9月5日（原聲請書附表誤載為109年9月5日、109年9月8日） 偵查（自訴）機關 年  度   案  號  臺灣臺中地方檢察署109年度偵字第33830、33831號，移送併辦：臺灣臺中地方檢察署110年度偵字第1474號 臺灣臺中地方檢察署109年度偵字第33830、33831號，移送併辦：臺灣臺中地方檢察署110年度偵字第1474號 臺灣臺中地方檢察署109年度偵字第33830、33831號，移送併辦：臺灣臺中地方檢察署110年度偵字第1474號 最後事實審 法        院 臺灣臺中地方法院 臺灣臺中地方法院 臺灣臺中地方法院  案        號 110年度訴字第28號 110年度訴字第28號 110年度訴字第28號  判 決  日 期 110年2月24日 110年2月24日 110年2月24日 確定判決 法        院 臺灣臺中地方法院 臺灣臺中地方法院 臺灣臺中地方法院  案        號 110年度訴字第28號 110年度訴字第28號 110年度訴字第28號  判決確定日期 110年4月27日 110年4月27日 110年4月27日 是否為得易科罰金之案件         否       否       否    備      註  臺灣臺中地方檢察署110年度執字第6585號（編號1至8號應執行有期徒刑7年2月） 臺灣臺中地方檢察署110年度執字第6585號（編號1至8號應執行有期徒刑7年2月） 臺灣臺中地方檢察署110年度執字第6585號（編號1至8號應執行有期徒刑7年2月） 

編            號         4        5        6 罪            名  毒品危害防制條例 毒品危害防制條例 毒品危害防制條例 宣     告     刑  有期徒刑5年3月 有期徒刑5年2月 有期徒刑5年2月 犯   罪  日   期  109年7月21日 109年8月28日 109年9月1日（原聲請書附表誤載為109年8月31日） 偵查（自訴）機關 年  度   案  號  臺灣臺中地方檢察署109年度偵字第33830、33831號，移送併辦：臺灣臺中地方檢察署110年度偵字第1474號 臺灣臺中地方檢察署109年度偵字第33830、33831號，移送併辦：臺灣臺中地方檢察署110年度偵字第1474號 臺灣臺中地方檢察署109年度偵字第33830、33831號，移送併辦：臺灣臺中地方檢察署110年度偵字第1474號 最後事實審 法        院 臺灣臺中地方法院 臺灣臺中地方法院 臺灣臺中地方法院  案        號 110年度訴字第28號 110年度訴字第28號 110年度訴字第28號  判 決  日 期 110年2月24日 110年2月24日 110年2月24日 確定判決 法        院 臺灣臺中地方法院 臺灣臺中地方法院 臺灣臺中地方法院  案        號 110年度訴字第28號 110年度訴字第28號 110年度訴字第28號  判決確定日期 110年4月27日 110年4月27日 110年4月27日 是否為得易科罰金之案件         否       否       否    備      註  臺灣臺中地方檢察署110年度執字第6585號（編號1至8號應執行有期徒刑7年2月） 臺灣臺中地方檢察署110年度執字第6585號（編號1至8號應執行有期徒刑7年2月） 臺灣臺中地方檢察署110年度執字第6585號（編號1至8號應執行有期徒刑7年2月） 

編            號         7        8        9 罪            名  毒品危害防制條例 毒品危害防制條例 毒品危害防制條例 宣     告     刑  有期徒刑5年2月 有期徒刑5年1月 有期徒刑2月，如 易科罰金，以新臺 幣1,000元折算壹 日 犯   罪  日   期  109年10月16日 109年8月23日（原聲請書附表誤載為109年8月28日） 109年9月5日之前某時至109年9月5日下午2時20分許為警查獲止（原聲請書附表誤載為109年9月5日） 偵查（自訴）機關 年  度   案  號  臺灣臺中地方檢察署109年度偵字第33830、33831號，移送併辦：臺灣臺中地方檢察署110年度偵字第1474號 臺灣臺中地方檢察署109年度偵字第33830、33831號，移送併辦：臺灣臺中地方檢察署110年度偵字第1474號 臺灣臺中地方檢察署110年度偵字第 1474號 最後事實審 法        院 臺灣臺中地方法院 臺灣臺中地方法院 臺灣臺中地方法院  案        號 110年度訴字第28號 110年度訴字第28號 110年度簡字第354號  判 決  日 期 110年2月24日 110年2月24日 110年5月5日 確定判決 法        院 臺灣臺中地方法院 臺灣臺中地方法院 臺灣臺中地方法院  案        號 110年度訴字第28號 110年度訴字第28號 110年度簡字第354號  判決確定日期 110年4月27日 110年4月27日 110年6月1日 是否為得易科罰金之案件         否       否       是    備      註  臺灣臺中地方檢察署110年度執字第6585號（編號1至8號應執行有期徒刑7年2月） 臺灣臺中地方檢察署110年度執字第6585號（編號1至8號應執行有期徒刑7年2月） 臺灣臺中地方檢察署110年度執字第7697號